

CONTACT

- 0777541414
- github.com/ismailwahman
- in linkedin.com/in/ismail-ait-wahmane
- ismail.ait.wahmane@arkx.academy
- CASABLANCA

EDUCATION

FORMATION FULL STACK MERN

Jobintech Academy janvier 2024 -En cours

Licence Fondamentale en Economie et Gestion

Faculté hassan 2 ain sebaa(FSJES) 2020-2023

Baccalauréat en Sciences de la Vie et de la Terre (SVT)

Lycée AL BOUHTOR

2018-2019

COMPETENCES

- WordPress
- · Git & github
- Post man
- Agil

• front-end:

 JavaScript , HTML & CSS, bootstrap,React

• Back-end:

• node js, Express js ,Mongo DB

• Autre competences :

- Facturation
- Gestion de stock

LANGUAGES

Arabic : Native
English : Advanced
French : Intermediate

ISMAIL AIT WAHMANE

FULL STUCK WEB DEVELOPER

PROFILE

Diplômé en économie et gestion, avec une expérience marquée en gestion de stocks chez SYMKA TD. Stagiaire développeur web Full Stack chez Ark-x Talent Factory, je valorise la communication, le travail d'équipe, l'autoformation et l'agilité.

EXPERIENCE

→ STAGIAIRE EN TANT QUE DÉVELOPPEUR WEB MERN

ARK-X TALENT FACTORY

JANVIER 2024 - En cours

En stage, je me spécialise dans le développement web MERN, renforçant mes compétences en front-end et back-end.

★ STAGIAIRE AU SERVICE GESTION DE STOCKS

SYMKA TD

De juin 2022 à février 2023

Planification des stocks, Passer des commandes auprès des fournisseurs pour s'approvisionner avec la facturation

→ HÔTE DE CAISSE

MARJANE

29/06/2021 a 02/7/2022

Hôte de caisse chez MARJAN Holding, j'assure l'accueil, les paiements et la promotion des ventes pour optimiser l'expérience client.

CERTIFICATIONS

- JavaScript
- Node Js
- Express Js
- Mongo DB
- Advanced git & github
- Post man
- Adopt An Agile Culture

PROJECTS

- file Operations
- annual employee salary
- ATM Management System
- Blog App Backend
- Blog App Database

OBJECTIF

As a Full Stack Web Developer intern, I bring strong IT skills, teamwork, and adaptability to contribute to innovative projects.